# 某一段时间内履行的履约义务的收入确认

提问人：李李QQ 时间：2020-04-06 08:05:30
老师，按照ifrs 的表述，其实判断客户能够控制企业履约过程中的在建商品的时候，条件其实是非常严苛的，可以这么理解么？

回答人：chenyiwei
是。财政部近期可能会发布新一批收入准则应用案例，里面就提到如果要求在客户的信息系统环境下开发IT应用仅仅是为了信息安全保护的需要，则不认为客户控制在建中的商品。